---
title: "OptionPrice"
date: "14 Mai 2018"
output:
  html_document:
    df_print: paged
  pdf_document: default
---
```{r setup, include=FALSE}
knitr::opts_chunk$set(echo = TRUE)
library("Quandl")
Quandl.api_key("wm-6yYk1kqyzVNzPj9Y1")
```

## Einleitung
Bei diesem Dokument geht es um die Monte Carlo Simulation von Kryptow?hrungen. Es werden Bitcoin, Litecoin und IOTA betrachtet.

Alle heruntergeladene Daten der Kryptow?hrungen sind von der Plattform Bitfinex zur Verf?gung gestellt worden. Das herunterladen der Daten erfolgt mithilfe der Quandle API. 
Es werden nur die tagesabschl?sse der Kryptow?hrungen ber?cksichtigt.
\newpage

### Bitcoin
#### Die Historischen Werte
Der Bitcoin Tagesabschluss Kurs w?hrend der Zeit Periode von Jan.2016 bi Jan.2017.
```{r}
startDate = "2016-01-01"
endDate = "2017-01-01"

btcLast <- Quandl::Quandl("BITFINEX/BTCUSD", type="zoo",collapse="daily",start_date=startDate, end_date=endDate)[,"Last"]
plot(btcLast)
```

#### Die Prozentuale Tagesrenditen
Hier ersichtlich ist die Prozentuale Tagesrenditen ?ber die Zeitperiode
```{r}
btcRetLast <- Quandl::Quandl("BITFINEX/BTCUSD", type="zoo",collapse="daily",start_date=startDate, end_date=endDate,transform = "rdiff")[,"Last"]
plot(btcRetLast,ylab="%",xlab="Time",main="Bitcoin/USD Return in [%]")
btcLastSD <- sd(btcRetLast)
btcLastMean <- mean(btcRetLast)
```
#### Mittelwert und die Standard abweichung
```{r}
t <- matrix(c(btcLastSD,btcLastMean),ncol=2,byrow=TRUE)
colnames(t) <-c("Standard deviation","mean")
print.table(t)
```

#### Simulation
Die Kalkulation der Werte. 
```{r}
#Die Simulation mit Randomwalks
nSim = 1000
nDays = 180
S0 = btcLast[length(btcLast)]
S = matrix(0,nrow=nDays,ncol=nSim)
for(ix in 1:nSim){
  SVec = rep(0,nDays)
  SVec[1] = S0
  for(jx in 2:nDays){
    DeltaS = btcLastMean*SVec[jx-1] + btcLastSD*SVec[jx-1]*rnorm(1)
    SVec[jx] = SVec[jx-1]+DeltaS
  }
  S[,ix] = SVec
}

#Die Berechnung der Simulations grenzen
mean = btcLastMean * nDays
sigma = btcLastSD * sqrt(nDays)
t = seq(from=0,to=1,length.out=nDays)
meanBnd = vector(length = nDays); upBnd = vector(length = nDays); loBnd = vector(length = nDays); test = vector(length = nDays)
for(i in 0:nDays){
  meanBnd[i] = S0*exp((( mean-sigma^2/2 ))*t[i])
  upBnd[i] = S0*exp((( mean-sigma^2/2 ))*t[i] + (sigma * 2.5 * sqrt(t[i])))
  loBnd[i] = S0*exp((( mean-sigma^2/2 ))*t[i] + (sigma * -2.5 * sqrt(t[i])))
}
```

Folgend sind die Parameter f?r die Kalulation
```{r,echo=FALSE}
print("Data used for the simulation:")
print(paste0("  startvalue: ",S0))
print(paste0("  mean: ",btcLastMean))
print(paste0("  sd: ",btcLastSD))
```

Das Simulation grafisch dargestellt. Die Blauen Linien kennzeichnen die grenzen der Simulationen
```{r,echo=FALSE}
#Darstellung der Graphen
matplot(S,type='l',col=1:100,ylab='BTC/USD',xlab='Days',main='Simulation')
matlines(loBnd,lwd=3,col="blue")
matlines(upBnd,lwd=3,col="blue")
matlines(meanBnd,lwd=3,col="blue")
```

Folgend werden die Dichte der Schlusspreise dargestellt
```{r}
empDens = density(S[nDays,])
plot(empDens,col='blue',xlab="Prices",ylab="Density",main="Density of the possible prices after nDays")
```